【裁判字號】    97,訴,667
【裁判日期】    970324
【裁判案由】    毒品危害防制條例
【裁判全文】
臺灣板橋地方法院刑事判決               97年度訴字第667號
公  訴  人  臺灣板橋地方法院檢察署檢察官
被      告  甲○○
上列被告因違反毒品危害防制條例案件，經檢察官提起公訴（97
年度毒偵字第638 號），因被告於準備程序中就被訴事實為有罪
之陳述，經本院合議庭裁定由受命法官獨任進行簡式審判程序，
並判決如下：
    主  文
甲○○施用第一級毒品，累犯，處有期徒刑壹年。
    事  實
一、甲○○前於民國89年間因施用毒品案件，經本院以89年度毒
    聲字第2989號裁定送觀察勒戒，因認無繼續施用傾向，於89
    年5 月24日執行完畢出所，並經臺灣板橋地方法院檢察署檢
    察官以89年度毒偵字第3658號為不起訴處分確定；復因施用
    毒品案件，經本院以92年度毒聲字第2058號裁定送觀察勒戒
    ，因認有繼續施用毒品之傾向，令入戒治處所施以強制戒治
    ，於93年1 月9 日因法律修正報結出所（此時甲○○之遭釋
    放乃因法律之修改，並非因完成法律所預設足以戒斷毒癮之
    治療程序而釋放，不得將該次之釋放視為強制戒治執行完畢
    釋放），另經本院以92年訴字第2018號判決判處有期徒刑9
    月確定，於93 年9月30日縮刑期滿執行完畢；又因施用毒品
    ，經本院以96 年 度訴字第2792號判處有期徒刑10月、4 月
    ，應執行有期徒刑1 年確定；再因施用毒品，經本院以97年
    度訴字第23號判處有期徒刑10月。竟仍不知悔改，於觀察勒
    戒執行完畢釋放後5 年內，再犯上開施用毒品案件後，復基
    於同時施用第一級毒品海洛因及第二級毒品甲基安非他命之
    故意，於96年11月9 日下午某時許，在臺北縣鶯歌鎮○○路
    106 號之住處（起訴書誤載為96年11月10日為警採尿前回溯
    26小時、96小時內某時，在臺北市某不詳處所），以將海洛
    因及甲基安非他命加水置入針筒內注射之方式，同時施用海
    洛因及甲基安非他命1 次。嗣於同年月11日上午9 時許，因
    另案通緝在上址為警查獲，並採集其尿液送驗後，呈甲基安
    非他命及嗎啡陽性反應，始查悉上情。
二、案經臺北縣政府警察局三峽分局報告台灣板橋地方法院檢察
    署檢察官偵查起訴偵辦。
    理  由
一、上揭施用第一級毒品海洛因、第二級毒品甲基安非他命之事
    實，業據被告甲○○於本院審理時坦承不諱，而被告為警查
    獲時採集之尿液，經送驗結果呈嗎啡及甲基安非他命陽性反
    應，此有台灣檢驗科技股份有限公司CH/2007/B0774 號濫用
    藥物尿液檢驗報告1 份附卷可佐。又被告前於89年間因施用
    毒品案件，經本院以89年度毒聲字第2989號裁定送觀察勒戒
    ，因認無繼續施用傾向，於89年5 月24日釋放出所，並經臺
    灣板橋地方法院檢察署檢察官以89年度毒偵字第3658號為不
    起訴處分確定；復因施用毒品案件，經本院以92年訴字第20
    18號判決判處有期徒刑9 月確定，又因施用毒品，經本院以
    96年度訴字第2792號判處有期徒刑10月、4 月，應執行有期
    徒刑1 年確定；再因施用毒品，經本院以97年度訴字第23號
    判處有期徒刑10月，有台灣高等法院被告前案紀錄表1 份在
    卷可佐，其於觀察勒戒執行完畢釋放後5 年內，再犯上開施
    用毒品案件後，再為本件施用毒品犯行，應可認定。本案事
    證明確，被告犯行洵堪認定，應予依法論科。
二、核被告甲○○所為，係犯毒品危害防制條例第10條第1 項之
    施用第一級毒品罪、同條第2 項之施用第二級毒品罪。被告
    施用前後持有海洛因、甲基安非他命之低度行為，應為施用
    海洛因、甲基安非他命之高度行為所吸收，不另論罪。被告
    以一施用毒品行為，同時觸犯上開2 罪，為想像競合，應從
    一重之施用第一級毒品罪處斷。起訴書雖以被告係分別施用
    海洛因及甲基安非他命，而認被告所犯上開二罪應分論併罰
    ，然查，被告係以海洛因、甲基安非他命混合加水後置於針
    筒注射之方式，同時施用海洛因及甲基安非他命一情，業據
    被告於本院審理中供述明確，此外，復查無其他證據證明被
    告係分別涉犯上開犯行，故公訴人於本院審理中更正認被告
    係同時施用上開毒品，所犯2 罪為想像競合之裁判上一罪關
    係，本院自應依其更正而為審酌，附此敘明。又被告前因施
    用毒品，經本院以92年訴字第2018號判決判處有期徒刑9 月
    確定，於93年9 月30日縮刑期滿執行完畢，有上開前案紀錄
    表1 份在卷可參，其於5 年以內故意再犯本件有期徒刑以上
    之罪，為累犯，應依刑法第47條第1 項規定分別加重其刑。
    爰審酌被告有多次毒品前科紀錄、其犯罪手段、生活狀況、
    國中畢業之智識程度、施用毒品係對自己身體之殘害，及其
    犯罪後坦承犯行之態度等一切情狀，量處如主文所示之刑。
據上論斷，應依刑事訴訟法第273條之1第1項、第299條第1 項前
段，毒品危害防制條例第10條第1 項、第2 項，刑法第11條前段
、第55條、第47條第1 項，判決如主文。
本案經檢察官陳旻源到庭執行職務。
中    華    民    國    97    年    3     月    24    日
                  台灣板橋地方法院刑事第十三庭
                      法  官  俞秀美
以上正本證明與原本無異。
如不服本判決，應於判決送達後10日內向本院提出上訴狀（應附
繕本）。
                      書記官  謝怡貞
中    華    民    國    97    年    3     月    24    日
附錄本案論罪科刑之法條：
毒品危害防制條例第10條
施用第一級毒品者，處 6 月以上 5 年以下有期徒刑。
施用第二級毒品者，處3 年以下有期徒刑。


司法院資訊處製作；財團法人民間司法改革基金會備份。
